臺灣臺東地方法院刑事判決　　　　　　　　　　　　　　九十四年度易字第三五號
　　公　訴　人　臺灣臺東地方法院檢察署檢察官
　　被　　　告　丁○○
　　　　　　　　乙○○
　　右　一　人
　　選任辯護人　李文平律師
右被告等因竊盜案件，經檢察官提起公訴（九十三年度偵字第二六六二號、九十四年
度偵字第七七號），本院判決如左：
    主  文
丁○○竊盜，處拘役參拾日，如易科罰金，以參佰元折算壹日。
乙○○無罪。
    事  實
一、丁○○意圖為自己不法之所有，於民國九十三年十月十五日十四時二十一分至三
    十六分許，駕駛ＣＩ–三六二一號自小貨車，行經臺東縣卑南鄉明峰村五鄰龍過
    脈三二號甲○○之住宅附近時，因見該處無人看管，遂竊取甲○○所有置於該住
    宅邊之鋁梯一具，及甲○○圍立於該住宅出口與往初鹿牧場方向之岔路旁，作為
    圍籬之鋼筋兩支，竊取得手後將該鋁梯及鋼筋均搬至前揭自小貨車上，旋駕車離
    去，適經鄰人蘇敬文察覺，沿途尾隨該自小貨車並報警，經警於臺東縣鹿野鄉○○路○段郵局前攔檢查獲，並扣得鋁梯一具及鋼筋兩支。
二、案經臺東縣警察局關山分局報告臺灣臺東地方法院檢察署檢察官偵查起訴。
    理  由
壹、被告丁○○部分：
一、訊據被告丁○○固坦承於右揭時地拿取鋁梯一只及鋼筋二條之事實，惟矢口否認
    有何竊盜犯意，辯稱：伊是在路邊草叢拿鋁梯及鋼筋的，伊認為那是人家不要的
    東西，不認為自己構成竊盜罪云云。經查，右揭事實，業經證人蘇敬文、李麗珠
    於警詢、偵訊中證述明確，復有臺灣臺東地方法院檢察署檢察官勘驗現場光碟筆
    錄及翻拍照片、勘驗現場筆錄及照片、刑案現場平面圖及現場照片、關山分局鹿
    野分駐所贓物保管條等附卷可稽，堪信為真；次查被告拿取之鋁梯外觀上尚稱完
    好，並無殘舊或明顯損壞，且被害人之住宅外置有曬衣架、椅櫃等日常使用之物
    ，顯非廢棄無人使用情形之事實，亦有勘驗筆錄、照片足憑，綜上，衡諸社會常
    情，一般人不至於將上揭鋁梯及鋼筋誤認為係他人棄置不要之物品，是被告前揭
    所辯，實屬無據。本件事證明確，其犯行堪予認定，應依法論科。
二、核被告所為，係犯刑法第三百二十條第一項之竊盜罪。爰審酌被告並無前科，素
    行尚佳，因一時貪念涉犯本件竊盜犯行，所竊得財物價值非鉅等一切情狀，量處
    如主文所示之刑，並諭知易科罰金之折算標準。
貳、被告乙○○部分：
一、公訴意旨略以：被告乙○○與被告丁○○共同基於意圖為自己不法所有之犯意聯
    絡，於九十三年十月十五日十四時二十一分至三十六分許，由被告丁○○駕駛Ｃ
    Ｉ–三六二一號自小貨車搭載被告乙○○，於行經臺東縣卑南鄉明峰村五鄰龍過
    脈三二號甲○○之住宅附近時，因見該處無人看管，即由被告乙○○把風，被告
    丁○○動手竊取甲○○所有之鋁梯一具及鋼筋二支得手，因認被告乙○○涉犯刑
    法第三百二十條第一項之竊盜罪嫌。
二、按犯罪事實應依證據認定之，無證據不得推定其犯罪事實，又不能證明被告犯罪
    或其行為不罰者，應諭知無罪之判決，刑事訴訟法第一百五十四條第二項、第三
    百零一條第一項分別定有明文。次按告訴人之告訴，係以使被告受刑事訴追為目
    的，是其陳述是否與事實相符，仍應調查其他證據以資審認；又認定不利於被告
    之事實，須依積極證據，茍積極之證據本身存有瑕疵而不足為不利於被告事實之
    認定，即應為有利於被告之認定，更不必有何有利之證據，而此用以證明犯罪事
    實之證據，猶須於通常一般人均不至於有所懷疑，堪予確信其已臻真實者，始得
    據以為有罪之認定，倘其證明尚未達到此一程度，而有合理性之懷疑存在，致使
    無從為有罪之確信時，即應為無罪之判決，此有最高法院五十二年臺上字第一三
    ○○號判例、八十二年度臺上字第一六三號判決、七十六年度臺上字第四九八六
    號、三十年度上字第八一六號等判例意旨可資參照。
三、公訴人認被告涉犯前開罪嫌，無非係以（一）證人蘇敬文、李麗珠之證述；（二
    ）勘驗筆錄、現場光碟，為其主要論據；惟訊據被告乙○○則堅詞否認有何竊盜
    犯行，辯稱：當天伊根本不知道丁○○有拿別人的鋁梯及鋼筋，伊沒有跟她一起
    竊盜等語。經查，被告丁○○於事發當日係因走入龍過脈解手，恰巧看到鋁梯、
    鋼筋等物，而臨時起意竊取，於拿取前後均未告知乙○○等事實，業經丁○○於
    警詢、偵訊及本院審理中均供述明確，且被害人之住宅距離龍過脈三十二號入口
    處約一百多公尺，而乙○○於事發當日搭乘丁○○駕駛之自小貨車，行經案發地
    點時，雖曾下車在龍過脈三十二號入口處向內觀望，惟並未進入該處，嗣丁○○
    向該入口內走去後，乙○○即未曾再與丁○○交談或互動之事實，亦有前揭勘驗
    筆錄及翻拍光碟照片可稽，則以該入口處與被害人住宅相距一百多公尺之距離，
    被告乙○○自無可能在入口處即知悉被害人之鋁梯及鋼筋置於住宅旁，而被告丁○○自該入口處退出後，與乙○○復無交談，乙○○亦無可能與丁○○共同基於
    犯意聯絡，而推由其把風，令丁○○進入該處行竊，是被告乙○○前開所辯，洵
    屬可採。又觀諸公訴人引列之前開事證，均僅證明被害人所有之鋁梯、鋼筋遭被
    告丁○○竊取之事實，尚不足證明被告乙○○亦參與該竊盜犯行，無法形成被告
    乙○○與丁○○共犯本件竊盜罪之確信，此外，復查無其他積極事證足認被告乙○○確涉犯公訴人指訴之共同竊盜犯行，即屬犯罪不能證明，揆諸前揭說明，自
    應另為無罪之諭知。
據上論斷，應依刑事訴訟法第二百九十九條第一項前段、第三百零一條第一項前段，
刑法第三百二十條第一項、第四十一條第一項前段，罰金罰鍰提高標準條例第一條前
段、第二條，判決如主文。
本案經檢察官丙○到庭執行職務。
中      華      民      國      九十四      年      五    月  三十一    日
                                  臺灣臺東地方法院刑事第一庭
                                      審判長法  官  李勝琛
                                            法  官  呂煜仁
                                            法  官  黃珮茹
右正本證明與原本無異。
如不服本判決，應於判決送達後十日內向本院提出上訴狀。（須附繕本）
「切勿逕送上級法院」
                                            書記官  徐源坤
中      華      民      國      九十四      年      五    月  三十一    日
附錄論罪法條：
中華民國刑法第三百二十條第一項
意圖為自己或第三人不法之所有，而竊取他人之動產者，為竊盜罪，處五年以下有期
徒刑、拘役或五百元以下罰金。
意圖為自己或第三人不法之利益，而竊佔他人之不動產者，依前項之規定處斷。
前二項之未遂犯罰之。
中華民國刑法第四十一條第一項前段
犯最重本刑為五年以下有期徒刑以下之刑之罪，而受六個月以下有期徒刑
或拘役之宣告，因身體、教育、職業、家庭之關係或其他正當事由，執行
顯有困難者，得以一元以上三元以下折算一日，易科罰金。但確因不執行
所宣告之刑，難收矯正之效，或難以維持法秩序者，不在此限。
併合處罰之數罪，均有前項情形，其應執行之刑逾六月者，亦同。
